【裁判字號】    89,易緝,72
【裁判日期】    890613
【裁判案由】    竊盜
【裁判全文】
臺灣臺南地方法院刑事判決                          八十九年度易緝字第七二號
    公  訴  人  臺灣台南地方法院檢察署檢察官
    被      告  戊○○
右列被告因竊盜案件，經檢察官提起公訴（八十八年度營偵字第四０號）及移送併辦
（八十八年度偵字第四八八五號、八十九年度偵字第四一四三號），本院判決如左：
    主  文
戊○○連續竊盜，累犯，處有期徒刑肆年捌月。
    事  實
一、戊○○於八十五年間賭博案件，經本院判處有期徒刑四月，甫於八十七年五月一
    日執行完畢，猶不知悔改，再基於意圖自己不法所有之概括犯意，於下列時間、
    地點，以臨時編纂的藉口，騙小客車的占有使用人下車離開之際，乘機將該小客
    車竊走或竊取車上的財物：(1)八十七年十二月九日晚間六時許，在台南縣新營市
    ○○街五號前，乘車牌號碼Ｅ三─０七一七號自用小客車車主丙○○下車訪友之
    際，將該車竊走，得手後留供己用。嗣同年十二月二十九日下午五時二十五許，
    在新營市○○路與進修街口為警查獲戊○○駕駛上開小客車。(2)八十八年三月二
    日二十時三十分許，以計程車收費方式搭乘庚○○所有ＴＩ─一三四二號自用小
    客車自新營至台南市○○路大螃蟹碳烤店用餐後，乘庚○○上廁之際，將該自小
    客車及車上二萬四千元現金、五十斤茶葉及大哥大一支竊走。(3)八十八年三月二
    十二日二十一時許，在台南市○○○路○段一七六號前竊取劉文富所有車牌號碼
    Ｃ三─五三八二號自小客車一輛及劉某身分證一枚，並將該自小客車向台南市○○路不詳名稱的當鋪當六萬元，得手花用。(4)八十八年十一月中旬某日下午二時
    許，在新營市○○街妙襌寺叫己○○所駕Ｃ七─四七七０號自小客車至台南縣佳
    里分局旁的巷子口，誆騙己○○代伊下車查看所約的朋友是否到達，於己○○下
    車之際，竊取車上的現金八千元後逃逸。(5)八十八年十二月十二日十時許，在新
    營市舊廓叫甲○○所有車牌號碼Ｓ四─九一四六號自小客車欲往台南看守所，到
    台南後以該朋友已經出來要買紅包袋為由，叫甲○○將車開到永康市奇美醫院對
    面的超商，請甲○○下車代為購買紅包袋之際，將該車竊走。並於當日中午將該
    車駕往台南市○○路盛巡當鋪，當得五萬元，供己花用。(6)八十九年二月二十六
    日下午在新營市○○街叫丁○○所駕車牌號碼ＴＫ─一一五五號自小客車載伊前
    往七股迎賓餐廳。下午三時二十分許到達迎賓餐廳時，戊○○叫丁○○代伊下車
    進餐廳找人，戊○○即乘此機會，將自小客車竊走。(7)八十九年三月二十八日下
    午七時許，戊○○自新營市○○路搭乘乙○○所駕車牌號碼Ｎ二─六一六五號自
    小客車至台南縣永康市○○路鳳仙樓餐廳，到達後戊○○請乙○○代伊去餐廳內
    叫一位「夢妮」的小姐，戊○○乘機將乙○○所有前開小客車開走。
二、案經台南縣警察局新營分局報請台灣台南地方法院檢察署檢察官偵查起訴暨台南
    縣警察局佳里分局、台南市警察局第六分局報請同署檢察官移送併辦。
    理  由
一、訊據被告戊○○對於右揭時地竊取上開車輛之事實供承不諱，核與被害人丙○○
    、庚○○、劉文富、甲○○、丁○○、乙○○等人分別於警訊及偵審中指訴失竊
    之情節大致相符，且有贓物暫行發還認領保管單、「車輛竊盜、車牌失竊資料個
    別查詢報表─查詢車輛認可資料」、行車執照等資料在卷可憑，被告上開竊取自
    小客車的犯行，已甚顯然。被告雖否認其有上開(4)所載竊取己○○車上八千元的
    犯行，惟查，己○○搭載被告，因被告叫伊下車叫人，被告隨即逃逸而未取得車
    資，並發現車上丟了八千元一節，業經己○○到場證述明確，被告於本院審理時
    亦不否認曾坐過己○○的車，且未給付車資即逃逸，參諸被告於本件的其餘犯行
    ，其設詞誘使駕駛人下車意在取得該車，或該車可典當的價值，足認被告意在取
    財，己○○與被告素不相識，且車亦未遺失，衡情亦無誣攀必要，被告所辯顯屬
    事後畏罪卸責之詞，洵無可採。綜上所述，事證明確，被告犯行堪以認定。
二、核被告意圖為自己不法之所有，而竊取他人之財物，所為係犯刑法第三百二十條
    第一項竊盜罪。被告前後多次竊盜犯行，時間相近，手法相似，顯係基於概括犯
    意所為，應依連續犯之規定論以一罪，並依法加重其刑。移送併辦與本件有裁判
    上一罪部分，雖未經起訴，惟與起訴部分有裁判上一罪關係，本院自得併予審理
    。即上開(3)(4)(5)(7)部分雖未及移送併辦，惟因與前開論罪科刑部分有裁判上一罪
    關係，本院仍得併予審酌，併此敘明。又被告前於八十五年間，因犯賭博罪，經
    本院判處有期徒刑四月確定，於八十七年五月一日執行完畢，有台灣台南地方法
    院檢察署刑案資料查註紀錄表及全國被告前案紀錄表各一份在卷可按，其於五年
    之內再犯本件有期徒刑以上之罪，為累犯，應依法加重其刑。爰審酌被告犯罪之
    動機、目的、手段、次數、竊取被害人賴以維生的工具，造成被害人一家經濟陷
    入困境的危害、犯罪後態度等一切情狀，量處如主文所示之刑，以資懲儆。另被
    告以詐術欺騙周振東、賴賜源、黃紹章等人之行為，另犯詐欺罪嫌部分與本件竊
    盜犯行，犯意各別，罪名不同，與本件論罪科刑部分無裁判上一罪關係，應由檢
    察官另行依法偵辦，併此敘明。
據上論斷，應依刑事訴訟法第二百九十九條第一項前段，刑法第五十六條、第三百二
十條第一項、第四十七條、罰金罰鍰提高標準條例第一條前段，判決如主文。
中      華      民      國    八十九      年      六    月    十三    日
                              臺灣臺南地方法院刑事第一庭
                                      法  官  陳振謙
右正本證明與原本無異
如不服本判決應於送達後十日內向本院提出上訴狀
                                      書記官  陳南山
中      華      民      國      八十九      年      六    月    十三    日
附錄本案論罪科刑法條全文：
刑法第三百二十條第一項
  意圖為自己或第三人不法之所有，而竊取他人之動產者，為竊盜罪，處五年以下有
  期徒刑、拘役或五百元以下罰金。


司法院資訊處製作；財團法人民間司法改革基金會備份。
